臺灣高雄地方法院刑事判決　　　　　　 96年度簡上字第185號
上　訴　人　臺灣高雄地方法院檢察署檢察官
被　　　告　甲○○
　　　　　　　　　　高雄縣永安鄉○○路48之5號
上列上訴人因被告違反動產擔保交易法案件，不服本院高雄簡易
庭中華民國95年10月30日95年度簡字第6471號所為第一審判決（
聲請簡易判決處刑書案號：臺灣高雄地方法院檢察署95年度偵字
第22142 號），提起上訴，本院管轄之第2 審合議庭判決如下：
    主  文
上訴駁回。
    事實及理由
一、本案經本院審理結果，認第一審判決有關「復於94年4 月25
    日將標的物上開汽車出質給高雄縣『正文當舖』」之記載，
    係誤載，應更正為「復於95年4 月25日將標的物上開汽車出
    質給高雄縣『正文當舖』」外，其認事用法及量刑均無不當
    ，應予維持，並引用第一審判決書記載之事實及理由（如附
    件）。
二、上訴人上訴意旨雖以：被告未賠償告訴人損失，原審量刑過
    輕云云。惟查法官於有罪判決中，究應如何量處罪刑，為實
    體法賦予審理法官裁量之刑罰權事項，法官行使此項裁量權
    ，自得依據個案情節，參諸刑法第57條所定各款犯罪情狀之
    規定，於該法定刑度範圍內，基於合義務性之裁量，量處被
    告罪刑。亦即法院行使此項裁量權，應受一般法律原理原則
    之拘束，須符合法律授權之目的、法律秩序之理念、國民法
    律感情及一般合法有效之慣例等規範，並應遵守比例原則及
    平等原則之意旨，否則即可能構成裁量濫用之違法（另參見
    最高法院86年度台上字第7655號判決）。如非有裁量逾越或
    裁量濫用之明顯違法情事，自不得擅加指摘其違法或不當，
    即使上級審對下級審裁量權之審查，亦應同此標準，此不僅
    在保障法官不受任何制度外之不當干涉，更保障法官不受制
    度內的異質干涉，此方符憲法第80條所宣示獨立審判之真義
    。而本件原審以本案事證明確，認上訴人係犯動產擔保交易
    法第38條之罪，而依刑事訴訟法第449 條第1 項、第3 項、
    第454 條第2 項、動產擔保交易法第38條，刑法第11條前段
    、第2 條第1 項前段，修正前刑法第41條第1 項前段，罰金
    罰鍰提高標準條例第1 條前段、修正前罰金罰鍰提高標準條
    例第2 條等規定，判處被告拘役40日，並諭知易科罰金之標
    準，本院認原審已斟酌刑法第57條所規定之一切量刑事由，
    且所量處之刑度尚屬適當，上訴人上訴意旨指摘原判決量刑
    不當，尚無理由，應予駁回。
三、又動產擔保交易法第38條之法定刑為3 年以下有期徒刑、拘
    役或科或併科銀元六千元以下罰金之罪。依被告行為時（95
    年4 月25日）即修正前之刑法第33條第5 款及罰金罰鍰提高
    標準條例第1 條前段規定，動產擔保交易法之罰金倍數應提
    高2 倍，亦依該法判處罰金刑之最低數額應為銀元二元（即
    新台幣六元）以上；然95年7 月1 日施行之修正後刑法第33
    條第5 款規定，判處罰金刑之最低數額為新台幣一千元以上
    。是以該罪修正後關於有期徒刑、拘役等自由刑雖未加以變
    更，惟就罰金數額下限則予以提高，故修正後之法律效果對
    行為人而言較屬不利，準此，應以修正前之規定對於被告較
    為有利。原審雖於理由中誤載「依80年5 月6 日修正前罰金
    罰鍰提高標準條例第3 條之規定，復由司法院、行政院會銜
    於72年7 月27日發布，自72年8 月1 日施行，提高刑法所定
    罰金數額10倍」云云，然動產擔保交易法之罰金倍數應提高
    2 倍，而非如修正前刑法罰金數額須提高10倍，已如前述，
    惟此亦不影響本件論罪科刑之結果，附此敘明。
據上論斷，應依刑事訴訟法第455 條之1 第1 項、第3 項、第36
8 條、第373 條，判決如主文。
中　　華　　民　　國　　96　　年　　4 　　月　　18　　日
                  刑事第八庭    審判長法　官  李政庭
                                      法　官  王俊彥
                                      法  官  李育信
以上正本證明與原本無異。
不得上訴。
中　　華　　民　　國　　96　　年　　4 　　月　　18　　日
　　　　　　　　　　　　　　　　　　　書記官  廖佳玲
附錄本案論罪法條：
動產擔保交易法第38條：
動產擔保交易之債務人，意圖不法之利益，將標的物遷移、出賣
、出質、移轉、抵押或為其他處分，致生損害債權人者，處3 年
以下有期徒刑、拘役或科或併科6,000 元以下之罰金。
